臺灣臺南地方法院刑事判決
111年度交簡上字第46號
上  訴  人  臺灣臺南地方檢察署檢察官
上  訴  人
即  被  告  林坤山



上列上訴人因過失傷害案件，不服本院中華民國111年1月12日本
院110年度交簡字第2801號刑事簡易判決（聲請簡易判決處刑案
號：110年度調偵字第1671號），提起上訴，本院管轄之第二審
合議庭判決如下：
    主      文
上訴駁回。
林坤山緩刑貳年。
    事實及理由
一、本案經本院審理結果，認第一審判決對被告林坤山論以刑法
    第284條前段之過失傷害罪，量處罰金新臺幣（下同）8萬元
    ，並依刑法第42條第3項前段之規定，諭知如易服勞役，以1
    ,000元折算1日，其認事用法及量刑均無不當，應予維持，
    除補充「被告於本院第二審審理中之自白（本院卷第51、86
    頁）」外，餘均引用附件第一審簡易判決書記載之事實、證
    據及理由。
二、檢察官依告訴人葉秋金之請求提起上訴，上訴意旨略以：本
    件被告迄今未與告訴人和解，犯後態度不佳，且告訴人受傷
    嚴重，原審僅量處被告8萬元罰金，尚屬過輕等語。另被告
    上訴意旨略以：原審對我量刑過重，現雙方已達成和解，被
    告已賠償完畢，請求為緩刑之諭知等語。
三、按量刑之輕重，係事實審法院得依職權自由裁量之事項，茍
    已斟酌刑法第57條所列各款事由及一切情狀，作為酌量輕重
    之標準，而未逾越法定刑度，在同一犯罪事實與情節，如別
    無其他加重或減輕之原因，下級法院量定之刑，亦無過重或
    失輕之不當情形，則上級法院對於下級法院之職權行使，原
    則上應予尊重。經查，原審以被告罪證明確，且符合自首要
    件，依法減輕其刑，並審酌被告駕駛自用小客貨車行經無號
    誌肇事岔路口，未注意車前狀況，未減速慢行，告訴人騎乘
    普通重型機車行經無號誌肇事岔路口，左方車未讓右方車先
    行，而造成本件車禍發生，致告訴人受有如聲請簡易判決處
    刑書所載之傷勢，並考量被告犯後坦承犯行之態度，及迄至
    原審判決時，被告與告訴人尚未達成和解賠償，兼衡被告大
    學畢業之智識程度、家庭經濟狀況小康等一切情狀，判處被
    告罰金8萬元，並諭知如易服勞役，以1,000元折算1日之折
    算標準，已綜合本件被告所涉之過失情節、受傷結果、犯後
    態度及於原審判決時尚未能達成和解賠償損害等情形，作為
    科刑之判斷基礎，於法律規定之刑度範圍內謹慎裁量決定刑
    度，並無違法或顯然失輕、過重之情事，亦無何科刑與罪責
    不相當之瑕疵可指，原審之刑罰裁量尚無輕縱或有其他失當
    之情事，本院第二審合議庭自應予以尊重，檢察官及被告上
    訴意旨指摘原審分別有量刑失輕、過重之情，尚難認為有據
    。是原審判決認事用法並無違法或不當，量處之刑度亦稱妥
    適，應予維持。檢察官及被告執前詞提起上訴，均核無理由
    ，應予駁回。
四、緩刑之說明：
　　被告未曾因故意犯罪受有期徒刑以上刑之宣告，有其臺灣高
    等法院被告前案紀錄表1份在卷足憑（本院卷第97頁），因
    一時失慮，致罹刑典，事後坦承犯行，並於原審判決後與告
    訴人達成和解，由被告賠償16萬元予告訴人完畢，告訴人不
    再追究被告刑事責任，願意原諒被告並請求給予被告緩刑宣
    告之機會等情，有本院111年度南司刑簡上移調字第13號調
    解筆錄及匯款單據影本各1份在卷足憑（本院卷第73至75頁
    ），堪認被告頗具悔意，經此偵、審暨科刑教訓，當知所警
    惕，信無再犯之虞，本院因認原審對被告宣告之刑，以暫不
    執行為適當，爰依刑法第74條第1項第1款之規定，宣告被告
    緩刑2年，以期惕勵。又緩刑之宣告，係國家鑒於被告能因
    知所警惕而有獲得自新機會之期望，特別賦予宣告之刑暫不
    執行之恩典，若被告在緩刑期間，又再為犯罪或其他符合法
    定撤銷緩刑之原因，均將產生撤銷本件緩刑宣告而仍須執行
    所宣告之刑之後果，被告務必切實銘記在心，警惕慎行，以
    免喪失自新之機會。
據上論斷，應依刑事訴訟法第455條之1第1項、第3項、第364 條
、第368條，刑法第74條第1項第1款，判決如主文。
本案經檢察官蘇烱峯聲請簡易判決處刑及提起上訴，檢察官呂舒
雯到庭執行職務。　
中　　華　　民　　國　　111 　年　　5 　　月　　25　　日
　　　　　　　　　刑事第十四庭  審判長法　官　周紹武
　　　　　　　　　
　　　　　　　　　                    法  官  蕭雅毓
　　　　　　　　　
　　　　　　　　　                    法  官  林岳葳 
以上正本證明與原本無異。
本件不得上訴。
  　　　　　　　　　　　　　　　      書記官　黃得勝
中　　華　　民　　國　　111 　年　　5 　　月　　25　　日


附件：